【裁判字號】    89,上易,2021
【裁判日期】    900521
【裁判案由】    竊盜
【裁判全文】
臺灣高等法院臺南分院刑事判決        八十九年度上易字第二二一號  Ａ
      上  訴  人  臺灣雲林地方法院檢察署檢察官
      被      告  戊  ○  ○
右上訴人因被告竊盜案件，不服臺灣雲林地方法院八十九年度易字第五三一號，中華
民國八十九年十月九日第一審判決（起訴案號：臺灣雲林地方法院檢察署八十九年度
偵字第二五九三號、及八十九年度偵字第三六三一號移送併辦）提起上訴，本院判決
如左：
      主      文
上訴駁回。
      事      實
一、戊○○前曾因施用毒品等罪，經臺灣雲林地方法院判處有期徒刑三年八月，於民
    國（下同）八十八年八月二十四日假釋出獄，於假釋期間仍不知悔改。戊○○基
    於意圖為自己不法所有之概括犯意，先於八十九年六月中旬某日晚上七時許，在
    雲林縣北港鎮媽祖醫院停車場，看見丁○○所有、已註銷車牌之福特藍色自用小
    客車之車門未鎖，戊○○即打開車門，並以放在車內之鑰匙發動該車後竊取供己
    使用；戊○○復於八十九年六月十九日上午至下午六時許之間某時分，在雲林縣
    台西鄉○○村○○路七號前（台灣省自來水公司台西營運所停車場），看見丙○○所有之車號ＳＦ－七七八０號自用小客車之車門未鎖，戊○○即打開車門，並
    以放在車內之鑰匙發動該車後竊取供己使用。嗣戊○○於八十九年六月二十二日
    十二時三十分許（起訴書誤載為十二時許），在雲林縣四湖鄉公所後方停車場正
    坐在車號ＳＦ－七七八０號小客車上時，當場為警查獲。戊○○又基於前開竊盜
    之概括犯意，於八十九年六月二十六日凌晨二時許，在雲林縣虎尾鎮○○路，以
    其所有客觀上具危險性、可當兇器使用之藍色把柄Ｔ型起子一支，將戴志誠所有
    、由己○○使用之車號ＬＣ－七五八二號自用小客車之車門撬開，並發動該車後
    竊取供己使用。嗣於八十九年八月二十二日十三時許，在雲林縣東勢鄉○○村○○街四號旁，為警起獲右開丁○○失竊之小客車及己○○失竊之ＬＣ－七五八二
    號小客車（車牌已被拔下丟棄），並在右開丁○○所有之小客車後行李箱中查扣
    作案用之藍色把柄Ｔ型起子一支。
二、案經被害人丙○○訴由雲林縣警察局台西分局報請臺灣雲林地方法院檢察官偵查
    起訴（ＳＦ－七七八０號小客車部分）暨併案審理（右開丁○○所有之小客車及
    ＬＣ－七五八二號小客車部分）。
      理      由
一、訊據被告戊○○固坦承於右揭時地竊取右開丁○○所有之小客車及ＬＣ－七五八
    二號小客車之事實不諱，且不否認係坐在ＳＦ－七七八０號小客車內為警查獲，
    惟辯稱：伊於八十九年六月二十二日上午十時許，打電話給伊朋友「雄仔」，叫
    他來伊住處載伊到四湖鄉公所辦事情，「雄仔」就於當天上午十一時駕駛ＳＦ－
    七七八０號小客車到伊住處載伊到四湖鄉公所，「雄仔」有告訴伊該車係「雄仔
    」自己的，伊並未竊取ＳＦ－七七八０號小客車，伊有帶警方前往「雄仔」與其
    母親的住處去找「雄仔」，但未找到云云。
二、經查：
(1)、告訴人丙○○於八十九年六月十九日上午駕駛ＳＦ－七七八０號小客車前往台灣
    省自來水公司台西營運所上班，而將該車停在停車場，嗣於下午六時許下班出來
    ，才發現ＳＦ－七七八０號小客車失竊一節，業據告訴人丙○○指訴在卷，並有
    贓物認領收據、車輛竊盜資料個別查詢報表－查詢車輛認可資料附卷可稽。
(2)、被告戊○○供稱：八十九年六月二十二日當天，係伊要到四湖鄉公所辦事情，而
    「雄仔」只是載伊去，他並不需要到四湖鄉公所辦事情云云，既然係被告戊○○
    要到四湖鄉公所辦事情，而「雄仔」不必，依常情應係被告戊○○下車到四湖鄉
    公所辦事情，而留「雄仔」在車上等候才是，然警方查獲ＳＦ－七七八０號小客
    車時，卻係被告戊○○一人在車上，雖被告戊○○辯稱：當天伊已到「四湖戶政
    事務所」辦完事情回到ＳＦ－七七八０號小客車上，但因「雄仔」下車去找朋友
    ，所以為警查獲時只有伊在車上云云，然被告戊○○既表示：當天伊係口頭上向
    四湖戶政事務所辦事員詢問伊小兒子報戶口之事，伊並無寫申請書云云，被告戊○○既未因申辦戶口登記而寫申請書，即無證據能證明當天被告戊○○曾前往「
    四湖戶政事務所」辦事情；且被告戊○○先說係去「四湖鄉公所」辦事情，之後
    又改口稱係去「四湖戶政事務所」辦事情，其所述既前後不一，足見被告戊○○
    於八十九年六月二十二日當天之所以於四湖鄉公所後方停車場坐在ＳＦ－七七八
    ０號小客車上，並非被告戊○○前往「四湖鄉公所」或「四湖戶政事務所」辦事
    情，故當天應非「雄仔」駕駛ＳＦ－七七八０號小客車載被告戊○○到四湖鄉公
    所辦事，而係被告戊○○自己駕駛該車停在四湖鄉公所後方停車場，應無疑義。
(3)、被告戊○○雖有帶警方前往雲林縣口湖鄉頂湖村六鄰一二０號尋找「雄仔」，然
    該處門戶深鎖，並無所獲，經查上址僅有王文輝、王志中設籍該處，且多居住在
    北部很少回來，該處並無綽號「雄仔」之人，此有雲林縣警察局台西分局台西派
    出所警員鄭世炎製作之報告在卷可參，被告戊○○所辯顯與事實不符，且被告戊○○既自承不知「雄仔」的年籍資料，足見並無被告戊○○所指「雄仔」之人存
    在。
    綜上所述，被告戊○○所辯，顯係事後卸責之詞，不足採信，故ＳＦ－七七八０
    號小客車應係被告戊○○所竊取，而由其駕駛該車停在四湖鄉公所後方停車場，
    應可認定。此外，被告戊○○於右揭時地竊取右開丁○○所有之小客車及ＬＣ－
    七五八二號小客車之事實，亦分別經被害人丁○○及告訴人己○○指述在卷，復
    有贓物認領保管收據二紙及車輛竊盜資料個別查詢報表－查詢車輛認可資料、車
    籍作業系統－查詢認可資料各一紙在卷可佐。本件事證明確，被告戊○○之犯行
    洵堪認定。
三、核被告戊○○所為，係犯刑法第三百二十條第一項之竊盜罪及第三百二十一條第
    一項第三款之攜帶兇器竊盜罪。被告戊○○先後三次竊盜及攜帶兇器竊盜犯行，
    時間緊接，罪名與犯罪構成要件相同，顯係基於概括之犯意反覆為之，應依連續
    犯之規定論以攜帶兇器竊盜罪，並加重其刑。公訴人雖僅就被告戊○○竊取ＳＦ
    －七七八０號小客車部分提起公訴，然被告戊○○竊取右開丁○○所有之小客車
    及ＬＣ－七五八二號小客車部分，與已起訴之犯罪事實，既有連續犯之裁判上一
    罪關係，依刑事訴訟法第二百六十七條公訴不可分原理，本件起訴之效力及於併
    案之被告戊○○竊取右開丁○○所有之小客車及ＬＣ－七五八二號小客車部分，
    本院自得一併審理。原審法院因認被告犯行事證明確，適用刑法第三百二十一條
    第一項第三款、第五十六條、第三十八條第一項第二款之規定，並審酌被告戊○○之品行、犯罪之動機、目的、手段、次數、所生危害及犯後態度等一切情狀，
    量處有期徒刑壹年。扣案之藍色把柄Ｔ型起子一支，係被告戊○○所有，且係供
    其行竊所用之工具，爰依刑法第三十八條第一項第二款之規定宣告沒收。雖警方
    於八十九年八月二十二日十三時許，在右開丁○○之小客車後行李箱中查扣工具
    多支，然被告戊○○既堅稱：伊只有拿右開藍色把柄Ｔ型起子一支行竊ＬＣ－七
    五八二號小客車而已，伊偷車時並未拿其他工具等語，本件既查無其他積極證據
    足認被告戊○○行竊右開三輛小客車時，有攜帶除藍色把柄Ｔ型起子一支以外之
    其他工具，則除藍色把柄Ｔ型起子一支以外，尚難認定其他工具多支係供犯罪所
    用之物，而無從宣告沒收。原審判決認事用法均無不合，量刑亦稱妥適，公訴人
    以被告基於概括犯意另犯竊盜罪（八十九年偵字第三五三八號），請求本院併案
    審理，惟查該部分竊盜不能證明係被告所為，應退還檢察官另行處理如後述，其
    上訴為無理由，應予駁回。
四、至公訴人以被告於八十九年七月十七日、廿三日，分別在雲林縣麥寮鄉、台西鄉
    竊取蔡土牆、丁宜之鵝隻後，養於台西鄉○○段一三三三號之鵝寮，因認被告涉
    有竊盜罪嫌移送併辦。按移送意旨認被告涉有前揭犯行，無非係以甲○○警訊中
    供述及其所提出之鵝寮讓渡書為論據。經訊據被告矢口否認有該項竊盜犯行，並
    辯稱：該鵝場不是我的，當時因甲○○經營鵝場虧錢，場主要收回去，他想拿到
    一些補償，甲○○要我幫忙找在地人形式上讓渡，他是在推卸責任，所以不敢出
    庭用信寄的，我沒有去過鵝場，場主我也沒有見過等語。經查：該鵝場本係由甲○○所租用，查獲時亦係甲○○在場養鵝等情，為甲○○於警訊中供承不諱，且
    出租人乙○○從未見過被告，亦據出租人乙○○到庭證述明確，又本院審理中一
    再傳訊證人甲○○，均拒絕出庭，僅以信函說明及提出讓渡書原本在卷，若甲○○所述為真實，何以不願到庭與被告對質，且按之社會通例，其鵝場既讓渡予被
    告，讓渡書應由受讓人收執，何以仍留存於出讓人甲○○，另被告如受讓該鵝場
    ，場內仍有上千隻鵝，何以被告從未出現在該鵝場，故被告所辯該鵝場不是伊的
    ，當時因甲○○經營鵝場虧錢，場主要收回去，他想拿到一些補償，甲○○要我
    幫忙找在地人形式上讓渡等語，尚非全然無稽，綜上各情相互參酌，自難單憑與
    本案有利害關係之甲○○之證詞，遽認被告有前揭竊盜犯行，則此部分犯罪尚屬
    不能證明，本應為無罪之諭知，惟與前開有罪判決之事實，即無裁判上一罪之關
    係，非起訴效力所及，無從併辦，應退回檢察官偵辦，併予敘明。
據上論結，應依刑事訴訟法第三百六十八條，判決如主文。
本案經檢察官王碧霞到庭執行職務。
中    華    民    國      九十      年      五      月      二十一      日
                                  臺灣高等法院臺南分院刑事第四庭
                                      審判長法官  徐    財    福
                                            法官  蔡    崇    義
                        法官  宋    明    蒼
右正本證明與原本無異。
不得上訴。
                                      法院書記官  余    素    美
中    華    民    國      九十      年      五      月      二十三      日
附錄本案論罪科刑法條全文：
刑法第三百二十條
意圖為自己或第三人不法之所有，而竊取他人之動產者，為竊盜罪，處五年以下有期
徒刑、拘役或五百元以下罰金。
意圖為自己或第三人不法之利益，而竊佔他人之不動產者，依前項之規定處斷。
前二項之未遂犯罰之。
刑法第三百二十一條
犯竊盜罪而有左列情形之一者，處六月以上五年以下有期徒刑：
一、於夜間侵入住宅或有人居住之建築物、船艦，或隱匿其內而犯之者。
二、毀越門扇、牆垣或其他安全設備而犯之者。
三、攜帶兇器而犯之者。
四、結夥三人以上而犯之者。
五、乘火災、水災或其他災害之際而犯之者。
六、在車站或埠頭而犯之者。
前項之未遂犯罰之。


司法院資訊處製作；財團法人民間司法改革基金會備份。
